# 权益法核算联营公司投资控股公司，母公司持股比例如何确定

提问人：sjy_0727 时间：2023-10-25 10:07:28
请教陈版，A公司控股B公司持股比例70%，同时A公司权益法核算的联营企业C公司（A持股C公司50%）持有B公司1.9%股份，这种情况A公司在并B公司及披露对B公司持股比例、表决权比例时是否应该考虑C公司对应持有的1.9%的比例呢，如果开率是否应该是70%+50%*1.9%

回答人：chenyiwei
A并不能控制C持有B的这部分权益，因此在A的合并报表中，关于B公司的少数股权比例仍然是30%，不考虑联营企业持有子公司的股权比例。
当联营企业C确认对B的投资收益时，A通过对C的权益法核算同步按比例确认在该投资收益中所占的份额，计入A对C的投资收益。该部分投资收益不能与A合并报表层面的少数股东损益相抵销。